pl: Forma produktu: Krem; Kremowo-pudrowy; Folia; Piana; Pieniący się balsam; Żel; Kohl; Płyn; Luźny proszek; Balsam do ciała; Mleko; Pianka; Ropa naftowa; Maść; Podkładki; Pasta; Ołówkowa; Proszek; Puder prasowany; Roll-on; Surowica; Stały; Natrysk; Przypnij; Czopki; Tabletki; Chusteczka higieniczna; Waciki; Pozostałe
es: Forma del producto: Crema; Crema a polvo; Película; Espuma; Loción espumosa; Gel; Kohl; Líquido; Polvo suelto; Loción; Leche; Mousse; Aceite; Ungüento; Almohadillas; Pasta; Lápiz; Polvo; Polvo compacto; Bolilla; Suero; Sólido; Aerosol; Palillo; Supositorio; Tabletas; Toallita; Toallitas; Otros
sl-SI: Oblika izdelka: Krema; Krema v prahu; Film; Pena; Penasti losjon; Gel; Kohl; Tekočina; Puder v prahu; Losjon; Mleko; Mousse; Olje; Mazilo; Vložki; Pasta; Svinčnik; Prašek; Kompakten prah; V stiku; Serum; Trden; Razpršilo; Palica; Supozitorij; Tablete; Vlažilni robčki; Robčki; Drugo
zh-CN: 产品形态: 奶油; 粉凝霜; 薄膜; 泡沫; 发泡乳液; 发胶; 黑色粉末; 液体; 散粉; 发露; 牛奶; 摩丝; 润滑油; 软膏; 垫子; 发蜡; 铅笔裙; 粉末; 粉饼; 滚动式; 血清; 坚固; 喷雾; 棒/棍/签; 栓剂; 片剂; 湿巾; 湿巾; 其他
fr: Forme du produit: Crème; Crème-poudre; Film; Mousse; Lotion moussante; Gel; Kohl; Liquide; Poudre libre; Lotion; Lait; Mousse; Huile; Pommade; Rembourrage; Pâte; Crayon; Poudré; Poudre compacte; Roll-on; Sérum; Solide; Vaporisateur; Bâton; Suppositoire; Comprimés; Lingette; Lingettes; Autre
lt-LT: Gaminio pavidalas: Kremas; Kreminė pudra; Plėvelė; Porolonas; Putojantis losjonas; Gelis; „Kohl“; Skystis; Biri pudra; Losjonas; Pienelis; Putėsiai; Aliejus; Tepalas; Padeliai; Pasta; Pieštuko formos; Pudra; Presuota pudra; Rutulinė priemonė; Serumas; Kieta priemonė; Purškiklis; Lazdelė; Žvakutė; Tabletės; Popierinis rankšluostėlis; Servetėlės; Kita
bg-BG: Форма на продукт: Крем; Сметана на прах; Филм; Пяна; Пенлив лосион; Гел; Kohl; Течност; Насипна пудра; Лосион; Мляко; Мус; Масло; Мехлем; Тампони; Паста; Молив; Пудра; Пресована пудра; Рол-он; Серум; Твърдо вещество; Спрей; Стик; Супозитория; Таблетки; Хавлиена кърпа; Кърпички; Други
cs: Forma produktu: Smetana; Smetana v prášku; Film; Pěna; Pěnivé mléko; Gel; Kohl; Kapalina; Sypký prášek; Vlasové mléko; Mléko; Pěna; Olej; Mast; Podložky; Pasta; Tužka; Prášek; Lisovaný prášek; Roll-on; Sérum; Pevná; Sprej; Tyčinka; Čípek; Tablety; Ubrousky; Ubrousky; Jiné
da: Produktform: Fløde; Creme-til-pulver; Film; Skum; Skummende lotion; Gel; Kohl; Væske; Løst pudder; Lotion; Mælk; Mousse; Olie; Salve; Puder; Puré; Blyant; Pulver; Presset pulver; Roll-on; Serum; Solid; Spray; Pind; Suppositorium; Tabletter; Håndklæde; Servietter; Andet
ko: 제품 형태: 크림; 크림-파우더; 필름; 거품; 포밍 로션; 젤; 콜; 액상; 루즈 파우더; 로션; 우유; 무스; 오일; 연고; 패드; 페이스트; 연필; 가루; 압축 파우더; 롤온; 세럼; 솔리드; 스프레이; 막대; 좌약; 정제; 물수건; 물티슈; 기타
fi: Tuotelomake: Kerma; Meikkivoide; Filmi; Vaahto; Vaahtoava voide; Geeli; Kohl; Nestemäinen; Irtojauhe; Voide; Maito; Vaahto; Öljyt; Voide; Tyynyt; Tahna; Kynä; Jauhe; Puristettu jauhe; Roll-on; Seerumi; Kiinteä; Suihke; Tikku; Peräpuikko; Tabletit; Kosteuspyyhe; Pyyhkeet; Muu
it: Forma del prodotto: Crema; Cream-to-powder; Pellicola; Schiuma; Lozione schiumogena; Gel; Kohl; Liquido; Polvere libera; Lozione; Latte; Mousse; Olio; Unguento; Pad; Pasta; Matita; Polvere; Polvere pressata; Roll-on; Siero; Solido; Spray; Stick; Supposta; Pastiglie; Salvietta; Salviettine; Altro
ja: 製品形態: クリーム; クリームからパウダーに変わる; フィルム; フォーム; 泡状ローション; ゲル; コール; リキッド; ルースパウダー; ローション; ミルク; ムース; オイル; 軟膏; パッド; ペースト; ペンシル; パウダー; プレストパウダー; ロールオン; 美容液; ソリッド; スプレー; スティック; 座薬; 錠剤; ウエットティッシュ; ワイプ; その他
nb: Produktskjema: Krem; Krem-til-pulver; Film; Skum; Skummende lotion; Gel; Kohl; Væske; Løst pulver; Krem; Melk; Mousse; Olje; Salve; Puter; Lim; Blyant; Pulver; Presset pudder; Pårulling; Serum; Fast; Spray; Pinne; Stikkpille; Tabletter; Håndkle; Kluter; Annen
ro-RO: Forma produsului: Cremă; Cremă-pudră; Folie; Spumă; Loțiune spumantă; Gel; Kohl; Lichid; Pulbere liberă; Loțiune; Lapte; Mousse; Ulei; Unguent; Tampoane; Pastă; Creion; Pudră; Pulbere presată; Cu rolă; Ser; Solidă; Spray; Stick; Supozitor; Tablete; Șervețel umed ambalat individual; Șervețele umede; Altele
pt-PT: Forma do produto: Creme; Creme em pó; Película; Espuma; Loção de espuma; Gel; Kohl; Líquido; Pó solto; Loção; Leite; Mousse; Óleo; Pomada; Almofadas; Pasta; Lápis; Pó; Pó compacto; Rolar; Sérum; Sólido; Pulverizador; Taco; Supositório; Tablets; Toalhitas; Toalhetes; Outro
th: รูปแบบผลิตภัณฑ์: ครีม; รองพื้นแบบเปลี่ยนเป็นแป้ง; ฟิล์ม; โฟม; โลชั่นโฟม; เจล; โคห์ล; แบบเหลว; แป้งฝุ่น; โลชั่น; นม; มูส; น้ำมัน; ออยเมนท์; แผ่นรอง; เนื้อครีม; Pencil; แบบผง; แป้งอัด; โรลออน; เซรั่ม; โซลิด; สเปรย์; แท่ง; ยาเหน็บ; แท็บเล็ต; ผ้าเช็ด; ผ้าเช็ดทำความสะอาด; อื่นๆ
hr-HR: Oblik proizvoda: Krema; Kremasti puder; Film; Pjena; Pjenasti losion; Gel; Kohl; Tekućina; Puder u prahu; Losion; Mlijeko; Mousse; Ulje; Mast; Jastučići; Pasta; Olovka; Puder; Puder u kamenu; Roll-on; Serum; Čvrsti; Sprej; Stik; Supozitorij; Tablete; Ubrus; Maramice; Ostalo
ru: Форма продукта: Крем; Крем-пудра; Пленка; Пенка; Пенящийся лосьон; Гель; Карандаш для глаз; Жидкость; Рассыпчатая пудра; Лосьон; Молочко; Мусс; Масло; Мазь; Подушечки; Паста; Карандаш; Пудра; Прессованная пудра; Ролик; Сыворотка; Твердый; Спрей; Стик; Суппозитории; Таблетки; Влажные салфетки; Салфетки; Другое
pt-BR: Ficha técnica do produto: Creme; Creme em pó; Película; Espuma; Loção espumante; Gel; Kohl; Líquido; Pó solto; Loção; Leite; Mousse; Óleo; Pomada; Almofadas; Creme; Lápis; Pó; Pó compacto; Roll-on; Sérum; Maciço; Spray; Vareta; Supositório; Comprimidos; Banheiro; Lenços; Outro
en: Product form: Cream; Cream-to-powder; Film; Foam; Foaming lotion; Gel; Kohl; Liquid; Loose powder; Lotion; Milk; Mousse; Oil; Ointment; Pads; Paste; Pencil; Powder; Pressed powder; Roll-on; Serum; Solid; Spray; Stick; Suppository; Tablets; Towelette; Wipes; Other
nl: Productvorm: Crème; Crème tot poeder; Film; Schuim; Schuimende lotion; Gel; Kohl; Vloeistof; Los poeder; Lotion; Melk; Mousse; Olie; Zalf; Pads; Pasta; Potlood; Poeder; Geperst poeder; Oprollen; Serum; Stevig; Spray; Stick; Zetpil; Tabletten; Nat doekje; Doekjes; Andere
sk-SK: Forma produktu: Krém; Krémový púdrový; Film; Pena; Penový krém; Gél; Kohl; Kvapalina; Sypký prášok; Pleťová voda; Mlieko; Mousse; Olej; Masť; Vankúšiky; Pasta; Ceruzka; Prášok; Lisovaný prášok; Guličkový; Sérum; Tuhý; Sprej; Tyčinka; Čapík; Tablety; Uterák; Utierky; Iné
zh-TW: 商品形式: 鮮奶油; 滋潤精華粉; 膠片; 泡棉; 發泡乳液; 凝膠; 眼影粉; 液態; 散粉; 乳液; 牛奶; 慕斯; 油; 軟膏; 墊; 膏劑; 鉛筆; 粉末; 粉餅; 滾珠; 血清; 實心; 噴霧; 棒狀; 栓劑; 片劑; 毛巾; 濕紙巾; 其他
vi: Hình thức sản phẩm: Kem; Phấn nền dạng kem; Màng; Bọt xốp; Kem tạo bọt; Gel; Kohl; Liquid; Phấn phủ dạng bột; Dầu dưỡng; Sữa; Bọt vuốt tóc; Dầu; Thuốc mỡ; Miếng đệm; Sáp; Bút chì; Bột; Phấn nén; Lăn; Serum; Lốp rắn; Dạng xịt; Nén; Thuốc đặt; Viên nén; Khăn giấy ướt; Khăn tay; Khác
tr: Ürün Formu: Krema; Kremden toza; Film; Köpük; Köpük losyonu; Jel; Kohl; Sıvı; Hafif pudra; Losyon; Süt; Köpük; Yağ; Merhem; Pedler; Şekillendirici; Kalem; Pudra; Preslenmiş pudra; Roll-on; Serum; Düz; Sprey; Sap; Fitil; Tabletler; Havlu; Mendiller; Diğer
hu: Termék formája: Krém; Krémből púderré alakítható; Film; Hab; Habzó lotion; Gél; Fekete szempillafesték; Folyadék; Laza púder; Lotion; Tej; Mousse; Olaj; Kenőcs; Párnák; Paszta; Ceruza; Por; Préselt púder; Roll-on; Szérum; Szilárd; Spray; Rúd; Kúp; Tabletták; Kendő; Törlőkendők; Egyéb
sv: Produktform: Kräm; Kräm-till-pulver; Film; Skum; Skummande lotion; Gel; Kohl; Vätska; Löst puder; Lotion; Mjölk; Mousse; Olja; Salva; Dynor; Pasta; Pennkjol; Pulver; Pressat puder; Roll-on; Serum; Solid; Spray; Stift; Stolpiller; Tabletter; Liten handduk; Våtservetter; Annat
de: Produktform: Creme; Cream To Powder; Film; Schaumstoff; Schäumende Lotion; Gel; Kohl; Flüssig; Lockeres Pulver; Lotion; Milch; Mousse; Öl; Salbe; Pads; Paste; Bleistift; Puder; Kompaktpuder; Roll-on; Serum; Solide; Spray; Stick; Zäpfchen; Tabletten; Erfrischungstuch; Reinigungstücher; Sonstiges
el: Μορφή προϊόντος: Κρέμα; Κρέμα σε σκόνη; Ταινία; Αφρός; Αφρώδης λοσιόν; Τζελ; Κολ; Υγρό; Χύδην σκόνη; Λοσιόν; Γάλα; Μους; Έλαιο; Αλοιφή; Επιθέματα; Πάστα; Μολύβι; Σκόνη; Πούδρα σε στερεή μορφή; Roll-on; Ορός; Στερεάς μορφής; Σπρέι; Στικ; Υπόθετο; Ταμπλέτες; Υγρομάντηλο; Μαντηλάκια; Άλλο